臺灣臺南地方法院刑事判決　　　　　　　　96年度易字第53號
公　訴　人　臺灣臺南地方法院檢察署檢察官
被　　　告　乙○○
上列被告因違反毒品危害防制條例案件，經檢察官提起公訴（九
十五年度毒偵字第二六四八號），被告就犯罪事實為有罪之陳述
，經本院裁定進行簡式審判程序後，判決如下：
    主  文
乙○○施用第二級毒品，累犯，處有期徒刑柒月。
    事  實
一、乙○○前因犯贓物案件，經本院以九十一年度易字第一五八
    九號判決判處有期徒刑六月，上訴臺灣高等法院臺南分院後
    經該院以九十二年度上訴字第八五二號判決上訴駁回確定，
    又因違反毒品危害防制條例案件，經本院以九十二年度簡上
    字第五六號判決判處有期徒刑五月確定，上開二罪刑經臺灣
    高等法院臺南分院以九十三年度聲字第二五號裁定定應執行
    有期徒刑十月確定；另再違反毒品危害防制條例案件，經本
    院以九十二年度易字第一一四三號判決判處有期徒刑三月確
    定，乙○○前開罪刑經入獄執行後於民國九十四年二月八日
    縮刑期滿而執行完畢。另因施用毒品犯行，經本院以九十一
    年度毒聲字第一九二四號裁定送強制戒治，經送戒治處所施
    以強制戒治後，再經本院以九十二年度毒聲字第九○六號裁
    定停止戒治付保護管束，然因乙○○於保護管束期間又再犯
    施用毒品犯行，而再送戒治處所繼續執行上開強制戒治，而
    於於九十三年一月九日釋放出戒治處所移入監獄執行上開有
    期徒刑，並於九十三年五月十八日強制戒治期滿而執行強制
    戒治完畢。詎其仍不知悔改，明知安非他命係毒品危害防制
    條例所明定之第二級毒品，不得持有及施用，於強制戒治執
    行完畢釋放後五年內，基於施用第二級毒品安非他命之犯意
    ，於九十五年六月二十日下午某時許，在臺南市「新樓醫院
    」廁所內，以將少量安非他命毒品放入玻璃球後再以打火機
    燒烤產生煙氣吸食之方式，施用第二級毒品安非他命一次。
    嗣於九十五年六月二十一日晚上六時三十五分許，警方經乙
    ○○同意採集尿液送驗結果呈安非他命、甲基安非他命陽性
    反應而知悉上情。
二、案經臺南縣警察局麻豆分局報請臺灣臺南地方法院檢察署檢
    察官偵查起訴。
    理  由
一、本件被告乙○○所犯為死刑、無期徒刑或最輕本刑為三年以
    上有期徒刑以外之罪，其於準備程序中就被訴事實為有罪之
    陳述，經法官告知簡式審判程序之旨，並聽取公訴人之意見
    後，爰依刑事訴訟法第二百七十三條之一第一項規定，裁定
    由受命法官獨任進行簡式審判程序，合先敘明。
二、上揭犯罪事實，業據被告乙○○於本院審理時坦承不諱，且
    被告經警於九十五年六月二十一日晚上九時許，採集尿液（
    尿液檢體編號為九五一○四號）送長榮大學毒物研究中心以
    ＥＩＡ酵素免疫分析法、ＧＣ／ＭＳ氣相層析／質譜儀法檢
    驗結果，確呈安非他命及甲基安非他命陽性反應，有臺南縣
    警察局麻豆分局偵辦毒品危害防制條例案件尿液送驗對照表
    及長榮大學毒物研究中心於九十五年七月十二日出具之確認
    報告各一紙附卷可稽。綜合上開事證互核相符，被告施用第
    二級毒品安非他命之犯行至為明確。此外，被告乙○○前因
    施用毒品，經本院以九十一年度毒聲字第一九二四號裁定送
    強制戒治，經送戒治處所施以強制戒治後，再經本院以九十
    二年度毒聲字第九○六號裁定停止戒治付保護管束，然因被
    告於保護管束期間又再犯施用毒品犯行，而再送戒治處所繼
    續執行上開強制戒治，而於於九十三年一月九日釋放出戒治
    處所移入監獄執行有期徒刑，並於九十三年五月十八日強制
    戒治期滿而執行強制戒治完畢等情，有臺灣高等法院被告前
    案紀錄表及臺灣臺南地方法院檢察署刑案資料查註紀錄表各
    一份附卷可按，被告於強制戒治執行完畢釋放後五年內再犯
    本案施用毒品犯行，依法應予追訴。綜上所查，被告自白核
    與事實相符，本件事證明確，被告犯行堪以認定。
三、按被告行為後，刑法部分條文業於九十四年一月七日經立法
    院三讀修正，而經總統於九十四年二月二日公布並於九十五
    年七月一日施行。而新修正之刑法第二條第一項規定：「行
    為後法律有變更者，適用行為時之法律。但行為後之法律有
    利於行為人者，適用最有利於行為人之法律。」，而該法係
    規範行為後法律變更所生新舊法律比較之準據法，於新法施
    行後，即應逕用該條為「從舊從輕」之比較。又修正後既已
    改採「從舊從輕」主義，則法院裁判時已在新法施行之後，
    雖新舊法之內容有所修正，但對行為人倘無有利或不利之情
    形者，即無適用上開規定為新舊法比較之問題（最高法院九
    十五年度臺上字第五六六九號判決可資參照）。另本次法律
    變更，比較時應就罪刑有關之共犯、未遂犯、想像競合犯、
    牽連犯、連續犯、結合犯，以及累犯加重、自首減輕暨其他
    法定加減原因（如身分加減）與加減例等一切情形，綜其全
    部罪刑之結果而為比較（最高法院九十五年五月二十三日九
    十五年度第八次刑庭會議決議參照）。經查：被告行為後，
    修正後刑法第四十七條第一項規定「受徒刑之執行完畢，或
    一部之執行而赦免後，五年以內故意再犯有期徒刑以上之罪
    者，為累犯，加重本刑至二分之一。」；而被告行為時，刑
    法第四十七條規定「受徒刑之執行完畢，或一部之執行而赦
    免後，五年以內再犯有期徒刑以上之罪者，為累犯，加重本
    刑至二分之一。」，依新修正後之刑法第四十七條第一項之
    規定，將過失犯罪排除於累犯適用之外，限制以「故意」再
    犯者為限，雖累犯規定之修正，並非犯罪構成要件或刑罰之
    變更，但因被告犯行是否需論以累犯，顯已影響行為人刑罰
    加重與否之法律效果，自屬法律有變更，然因被告乃出於故
    意再犯本件有期徒刑以上之罪，不論修正施行前、後之法條
    適用結果均不分軒輊，應適用行為時之修正前刑法第四十七
    條規定論處。
四、按安非他命為第二級毒品，毒品危害防制條例第二條第二項
    第二款定有明文。核被告所為，係犯毒品危害防制條例第十
    條第二項之施用第二級毒品罪。其施用前持有第二級毒品之
    低度行為，為施用第二級毒品之高度行為所吸收，不另論罪
    。末查，被告前因犯贓物案件，經本院以九十一年度易字第
    一五八九號判決判處有期徒刑六月，上訴臺灣高等法院臺南
    分院後經該院以九十二年度上訴字第八五二號判決上訴駁回
    確定，又因違反毒品危害防制條例案件，經本院以九十二年
    度簡上字第五六號判決判處有期徒刑五月確定，上開二罪刑
    經臺灣高等法院臺南分院以九十三年度聲字第二五號裁定定
    應執行有期徒刑十月確定；另再違反毒品危害防制條例案件
    ，經本院以九十二年度易字第一一四三號判決判處有期徒刑
    三月確定，被告前開罪刑經入獄執行後於九十四年二月八日
    縮刑期滿而執行完畢，有前開臺灣高等法院被告前案紀錄表
    在卷可證，其受有期徒刑之執行完畢，五年以內再犯本件有
    期徒刑以上之罪，為累犯，應依修正施行前刑法第四十七條
    之規定加重其刑。爰審酌被告一再施用毒品，其戒癮之意志
    力甚為薄弱，然其本質仍屬自戕身心之行為，尚未生巨大危
    害於整體社會，及其犯罪後坦承犯行，態度良好等一切情狀
    ，量處如主文所示之刑，以資懲儆。
五、末按刑罰法令關於沒收之規定，兼採職權沒收主義與義務沒
    收主義。職權沒收，係指法院就屬於被告所有，供犯罪所用
    、預備用或因犯罪所得之物，仍得本於職權斟酌是否宣告沒
    收，例如刑法第三十八條第一項第二款、第三款、第三項前
    段等規定屬之。最高法院九十三年度臺上字第三二六三、五
    四一八號判決可資參照。查本件未扣案之被告用以施用第二
    級毒品安非他命之玻璃球及打火機，均已為被告丟棄於垃圾
    桶並交由垃圾車清運一情，業據其供陳在卷，參酌上開玻璃
    球及打火機價值非高，應無人撿拾回收供作他用，是該玻璃
    球及打火機既無證據足資證明尚存在，為免將來執行發生困
    難，爰不予宣告沒收，在此敘明。
據上論斷，應依刑事訴訟法第二百七十三條之一第一項、第二百
九十九條第一項前段，毒品危害防制條例第十條第二項，刑法第
十一條前段、第二條第一項前段、修正前同法第四十七條，判決
如主文。
本案經檢察官甲○到庭執行職務。
中　　華　　民　　國　　96　　年　　2 　　月　　7 　　日
       　　　　　刑事第四庭  法  官  楊佳祥
以上正本證明與原本無異。
如不服本判決，應於收受送達後10日內向本院提出上訴書狀（應
附繕本）。
     　　　　　　　　　　　　書記官  陳世勳
中　　華　　民　　國　　96　　年　　2 　　月　　7 　　日
附錄論罪科刑實體法條文：
毒品危害防制條例第十條：
施用第一級毒品者，處六月以上五年以下有期徒刑。
施用第二級毒品者，處三年以下有期徒刑。
